# 对子公司丧失控制权后交叉持股的的处理

提问人：song2003921 时间：2018-03-02 12:54:26
请问陈老师：@chenyiwei 甲公司有子公司A、B，同时A持有B的8%股份，合并报表时考虑了对B交叉持股8%的影响。 如果甲对A的持股比例由于被动稀释下降，成为联营企业，合并报表时，对于A持有B的8%股份是否要在上期合并报表的基础上做特殊的调整，比较困惑。 谢谢！

回答人：chenyiwei
因为甲不再控制A，所以在甲丧失对A的控制权之后，A持有B的8%股权将变为少数股权，在合并报表层面等同于在不丧失控制权情况下处置子公司部分股权，体现权益性交易的处理结果，合并报表层面少数股权增加。 在合并报表层面处理时，应首先确定该8%股权的公允价值，该公允价值与B公司的8%账面净资产之间的差额调整资本公积。继续持有的A的股权的公允价值扣除对应的B股权公允价值的剩余部分，按照常规的处置子公司并丧失控制权进行合并报表处理，确认损益。

提问人：song2003921 时间：2018-03-02 20:51:59
陈老师，继续提问： 假设甲原来持有A的40%，持有B的60%，A持有B的8%。甲合并A的40%，B的（60%+40% 8% ），少数股东权益 =A 60%+B*（1-60%-40%*8%）； 稀释后甲持有A的20%，其他不变。此时： 1 、甲合并B的60%， 2 、资本公积=（B的公允 - 账面）*8%，还是（B的公允 - 账面）*8%*40%？

回答人：chenyiwei
资本公积=（B的公允 - 账面）*8%。

提问人：zhs7403 时间：2018-03-02 23:13:48
陈老师，8%是否理解为 合并口径整体的持股比例，即丧控不是按照在合并报表层面等同于在不丧失控制权情况下处置子公司部分股权，体现权益性交易的处理结果，合并报表层面少数股权增加。而是应该认为一起处置股权？

回答人：chenyiwei
不应这样理解。因为B仍在甲公司的合并报表范围内，只是归属于少数股东的股权比例增加了。